【裁判字號】    99,抗,152
【裁判日期】    990415
【裁判案由】    假扣押
【裁判全文】
臺灣高等法院臺中分院民事裁定  99年度抗字第152號
抗  告  人  丙○○
相  對  人  彰化商業銀行股份有限公司
法定代理人  乙○○
訴訟代理人  甲○○
上列抗告人與相對人等間假扣押事件，抗告人對於民國99年l月2
1日臺灣彰化地方法院99年度裁全字第104號裁定，提起抗告，本
院裁定如下：
    主  文
抗告駁回。
抗告訴訟費用由抗告人負擔。
    理  由
一、按債權人就金錢請求或得易為金錢請求之請求，欲保全強制
    執行聲請假扣柙。又請求及假扣押之原因，應釋明之。前項
    釋明如有不足，而債權人陳明願供擔保或法院認為適當者，
    法院得定相當之擔保，命供擔保後為假扣押。民事訴訟法第
    522條第l項、第526條第l、2項分別定有明文。本件債權人
    即相對人主張對於抗告人有新台幣（以下同）720萬元之債
    權，聲請就450萬元之範圍內為假扣押。原裁定依首開規定
    ，命供擔保後為假扣押，並無不合。
二、抗告人抗告意旨略以：本件相對人提出之票據，保證書、授
    信約定書、往來明細查詢表等，僅能釋明其所主張假扣押之
    「本案請求原因」，但就「假扣押之原因」並未提出任何可
    使法院信其主張為真實之証據，僅稱「近聞和對人正意圖將
    所有財產搬移隱匿」云云，顯未釋明假扣押之原因，難認其
    就假扣押之原因已為釋明。故求廢棄原裁定，發回台灣彰化
    地方法院更為裁定云云。
三、經查：本件相對人以原審共同債務人東亞電機股份有限公司
    邀同原審相對人王健全及抗告人為連帶保証人，共同簽發本
    票向相對人借款720萬元，自99年l月7日到期而未給付，基
    於其對於抗告人有實體法上之票據債權等，以抗告人有日後
    不能強制執行或甚難執行之虞，聲請對於抗告人之所有財產
    在450萬元之範圍內予以假扣押，並提出本票、保証書，授
    信約定書、往來明細查詢等影本等為証。是本件假扣押之「
    請求原因」已為釋明：至「假扣押原因」，相對人已陳稱「
    近聞相對人正意圖將所有財產搬移隱匿，設不予及時聲請鈞
    院實施假扣押，致日後有不能強制執行或甚難執行之虞，…
    」，並陳明願供擔保以補釋明之不足等情。復稱：相對人於
    99年l月20日向彰化地方法院聲請對抗告人為假扣押裁定，
    於99年l月26日向國稅局查詢抗告人財產時，即發現抗告人
    已於99年l月ll日以買賣為原因，將其所有座落台北市大安
    區○○○路○段161巷9號5樓之房地於99年l月29日移轉登記
    予抗告人之妻王愛冬名下，與相對人聲請假扣押執行僅差四
    日，顯示抗告人於清償遲延後，已積極處分其財產或就其財
    產為不利益之處分，使其成無資力狀態而危害債權人權利等
    語。並提出與其所述相符之財政部台灣省中區國稅局財產歸
    屬資料清單、土地、建物謄本、建物異動索引、放款戶資料
    一覽表查詢等為証。足見相對人於聲請狀所稱「近聞抗告人
    意圖將所有財產隱匿」一節，已足使法院大致信其主張大致
    為真實、正當，而得有本件相對人對於抗告人有日後不能強
    制執行或甚難執行之假扣押原因存在之心證，縱其釋明或有
    不足，惟據相對人陳明願供擔保，亦應認足補釋明之不足，
    即與民事訴訟法第522條及第526條之規定無違。且假扣押為
    保全程序，相對人唯恐日後有不能強制執行或甚難執行之虞
    ，而為本件債權之保全，核與假扣押之要件相符。抗告意旨
    指摘相對人就本件假扣押聲請「有不能強制執行或甚難執行
    之虞」之要件，全無釋明云云，即有誤會。是原法院准許相
    對人以150萬元，為抗告人供擔保後，得對抗告人之財產在
    450 萬元之範圍內，予以假扣押，於法並無不合。從而，抗
    告人指摘原裁定不當，求予廢棄，並無理由，應予駁回。
四、依民事訴訟法第495條之l、第449條第l項、第95條、第78條
    ，裁定如主文。
中    華    民    國    99    年    4     月    15    日
                民事第六庭    審判長法  官  袁再興
                                    法  官  陳賢慧
                                    法  官  吳惠郁
以上正本係照原本作成。
再為抗告應以適用法規顯有錯誤為理由。
如提起再抗告者應於裁定送達後10日內向本院提出抗告理由狀（
須按照他造人數附具繕本）並繳納抗告裁判費新臺幣1,000元，
同時委任律師或具有律師資格之關係人為代理人。
                                    書記官  周巧屏
中    華    民    國    99    年    4     月    15    日
                                                      Ｖ

司法院資訊處製作；財團法人民間司法改革基金會備份。
